# 关于房地产企业年底审计报告中所得税费用的疑问

提问人：vienne007 时间：2017-12-13 20:46:43
老师好： 房地产企业上市公司年审，有以下问题： 1 、所得税费用 房地产企业开始预售产生预收款项，但尚未结利，财务报表未确认当期所得税费用和递延所得税费用。年终审计时，税审报告尚未出来。有下面两种方案，请问是否可行？年审的当期所得税与后期出来的税审报告不一致是否有影响？ 所得税计算方法一： 递延所得税资产计算：预收款项按照预计利润率产生的收入，扣除相应的税金及附加后金额为 2000 万元，乘以所得税率25%得出递延所得税资产 500 万元。 当期所得税费用按照利润总额-1200万元，纳税调整增加上述房地产开发企业特定业务 2000 万元，应纳税所得额 800 万元，计算出当期所得税费用 200 万元。 由于税审报告尚未出来，未考虑以前年度可抵扣亏损。 报表中所得税费用=200-500= -300万元 借：递延所得税资产 500 万元 贷：递延所得税费用 500 万元 借：当期所得税费用 200 万元 贷：应交税费-所得税 200 万元 所得税计算方法二： 由于没有结利，当期所得税费用和递延所得税费用均为 0 ，，递延所得税资产仍然按上述计算方法测算，记账如下。这样导致递延所得税资产期末减去期初，与递延所得税费用无勾稽关系。 借：递延所得税资产 500 万元 贷：应交税费-企业所得税 500 万元 2 、房地产企业项目开发阶段产生的可抵扣亏损，怎样的情况下，可以不计提递延所得税资产，在开始结利之前和之后都可以不计提吗？ 谢谢！

回答人：chenyiwei
你的第一种做法更合理。但前提是：（ 1 ）前期未确认递延所得税资产的可弥补亏损是税务上确认的；（ 2 ）确保日后有足够多的应纳税所得额可以用于转回该项递延所得税资产。